臺灣高等法院高雄分院刑事判決　　　　 96年度上易字第525號
上　訴　人　臺灣高雄地方法院檢察署檢察官
上　訴　人
即　被　告　甲○○
選任辯護人　黃正彥律師
上列上訴人因被告竊盜等案件，不服臺灣高雄地方法院95年度易
字第2160 號中華民國96年3月22日第一審判決（起訴案號：臺灣
高雄地方法院檢察署95年度偵字第29227 號），提起上訴，本院
判決如下：
    主  文
原判決關於攜帶兇器竊盜未遂部分撤銷。
甲○○攜帶兇器竊盜未遂，累犯，處有期徒刑捌月，減為有期徒
刑肆月，如易科罰金，以新台幣貳仟元折算壹日。扣案如附表所
示之工具均沒收。
    事  實
一、甲○○前於民國91年間，因偽造文書案件，經臺灣臺南地方
    法院以90年度南簡字第707 號判處有期徒刑2 月確定，於91
    年11月6 日易科罰金執行完畢，詎仍不知悔改，意圖為自己
    不法之所有，於95年11月3 日晚間7 時許，攜帶其所有如附
    表所示之工具（其中編號3 至11所示之工具，客觀上對人之
    生命、身體、安全具有危險性，可供兇器使用），前往朱榮
    康擔任負責人，現已無人居住、使用，址設高雄縣湖內鄉○
    ○路○ 段827 號之「儀龍企業股份有限公司」（下稱儀龍公
    司），趁該公司大門未緊閉留有縫細，竟自該大門縫細進入
    上址公司，並至該公司3 樓樓頂欲竊取該公司所有之變電箱
    ，適其持上開工具拆解變電箱時，為巡視中之儀龍公司負責
    人朱榮康之姪女乙○○發覺，旋報警當場查獲，並扣得其所
    有供竊取變電箱所用之如附表所示之工具。
二、案經高雄市政府警察局苓雅分局報請台灣高雄地方法院檢察
    署檢察官偵查起訴。
    理  由
壹、證據能力部分：
    警方於案發後所拍攝各該現場照片，係利用機械力自動的錄
    取畫面，而客觀地自然呈現案發後之現場狀況，其本質上應
    屬物證之一種，即屬非供述證據，因此不適用傳聞法則。本
    院審酌警卷所附之現場照片（見警卷第11至15頁），僅客觀
    呈現案發當時之現場狀況，其製作成過程並無不適當之情形
    ，是本院認前述相片「虛偽之危險性」不高，應得作為證據
    。
貳、實體部分：
一、訊據上訴人即被告甲○○（下稱被告）固坦言曾於上開時間
    ，進入上址儀龍公司之事實，惟矢口否認有何加重竊盜之犯
    行，辯稱：我經營懷舊民俗餐廳，欲找古董及懷舊物品來布
    置餐廳，因儀龍公司建物已廢棄多年，才進入尋覓是否有廢
    棄物可撿拾，並未攜帶扣案工具，也未拆卸該公司變電箱云
    云。
二、經查：
（一）被告曾於上開時間進入儀龍公司為警查獲之事實，除據其
      坦承不諱外，核與證人即被害人朱榮康姪女乙○○證述儀
      龍公司遭人侵入竊取財物，及證人即當日前往現場處理員
      警張文明證述確於儀龍公司內查獲被告等情相符，復有現
      場查獲被告之相片10張附卷可稽，足認被告此部分自白與
      事實相符，可以採信。
（二）證人乙○○於本院審理時證稱：高雄縣湖內鄉儀龍企業公
      司是我舅舅開的公司，95年11月3 日我有到公司去巡視，
      下午3 點我去儀龍公司的工廠，待了1 個多小時，約下午
      4 點我出來，後來我又回去工廠第2 次，約下午5 、6 點
      ；那天我到3 樓，看到變電箱都是油，變電箱的油已經漏
      到3 樓的地面上，我看一看沒有異樣，我就離開，嗣後覺
      得不對，我又回來，我從公司的大門看到3 樓有人在晃動
      ，我看很久，我車上都有照相機及望遠鏡，我就去拿望遠
      鏡來看，看到有人走來走去，我就打電話報警；警察來時
      ，我有一起上去，上去就看到被告一個人蹲在變電箱旁邊
      ，警察在變電箱旁邊發現有一些工具，警察問我們那些工
      具是不是我們的，我說不是等語（見本院卷第69至74頁）
      ，且證人即查獲本件員警張文明於原審審理時證稱：當日
      下午7 時許，乙○○小姐到我們派出所報案，說有人到他
      們工廠竊物，後我們員警進入工廠後，發現被告躲在3 樓
      變電箱旁，他旁邊有一批工具散落在變電箱旁，而該批工
      具及現場的手套均沾有油漬，且係新沾染的痕跡，變電箱
      也有被拆過的痕跡等語（見原審卷第53、第55頁），復有
      該批工具扣案足佐。再參以，本件扣案工具數量非少，價
      值非貲，且由警卷所附現場查獲相片以觀，該扣案工具亦
      未有久置該處，外觀佈滿灰塵之情，另證人乙○○於本院
      審理時亦證稱：那陣子我常常去巡視，時間不一定，有時
      候二、三天或一、二天去看一次等語（見本院卷第73頁）
      ，是該批現場查扣之工具顯非前人工作遺忘帶走甚明，故
      查扣之如附表所示之工具，應係被告所有攜帶進入上址儀
      龍公司，且被告確已持該查扣之工具著手竊取儀龍公司所
      有之變電箱無訛。
（三）被告雖辯稱其僅係進入儀龍公司撿拾廢棄物云云，惟證人
      即員警張文明於原審審理時證稱：當日我們員警進入工廠
      後，發現被告躲在3 樓變電箱旁，他旁邊有一批工具，當
      時問被告來做什麼，他一會說來修變電箱，一會又說是朋
      友叫他來撿東西等語（見原審卷第53、54頁），則被告如
      確係為撿拾廢棄物始進入儀龍公司，面對員警詢問其進入
      原因時，其大可直接說明理由，惟其卻答稱欲修理變電箱
      等情，益證其係為掩飾正在拆卸變電箱遭查獲之事實，始
      以上開情詞置辯，從而，被告確有使用扣案之工具拆卸上
      開變電箱無誤。又儀龍公司現已停業，且無人居於該處，
      亦無守衛看守，工廠四周有圍起來，有大的鐵門關著，但
      沒有鎖，可以推開等情，已據證人張文明於原審審理時證
      述明確（見原審卷第54頁），再由現場查獲相片以觀，該
      變電箱為金屬製品，外型非小且固定於地，一望即知尚有
      一定價值，難認係屬他人棄置不要之物，被告明知於此，
      卻仍持扣案工具加已拆卸，是其有不法所有之意圖欲竊取
      該變電箱無疑。
（四）綜上所述，被告前開所辯，係屬卸責之詞，不足採信，本
      件事證明確，被告前開犯行已堪認定。
三、按刑法第321 條第1 項第3 款之攜帶兇器竊盜罪，係以行為
    人攜帶兇器竊盜為其加重條件，此所謂兇器，其種類並無限
    制，凡客觀上足對人之生命、身體、安全構成威脅，具有危
    險性之兇器均屬之，且祇須行竊時攜帶此種具有危險性之兇
    器為已足，並不以攜帶之初有行兇之意圖為必要（最高法院
    79年臺上字第5253號判例可資參照），本案被告所攜遭查扣
    之如附表所示之起子、扳手、剪刀等工具，均為金屬製品，
    且質地堅硬，其若持該工具等物用以攻擊人體，顯足以使人
    受有傷害，是認該批工具客觀上可對人之生命、身體構成威
    脅，具有危險性，應屬刑法第321 條第1 項第3 款所定兇器
    無訛。
四、被告攜帶如附表所示之工具進入儀龍公司，著手竊取該公司
    所有之變電箱之際，因為警查獲而未得逞，核其所為係犯刑
    法第321 條第2 項、第1 項第3 款之攜帶兇器竊盜未遂罪。
    被告已著手於犯罪行為之實行而不遂，為未遂犯，爰依刑法
    第25條第2 項規定減輕其刑。公訴人認被告所為尚涉犯夜間
    侵入住宅或有人居住之建築及踰越門扇加重條件一節，因儀
    龍公司建物現已無人居住，且平時亦無守衛看守等情，已如
    前述，被告縱於夜間進入該建物，所為仍非侵入住宅或有人
    居住之建築物，而與刑法第321 條第1 項第1 款規定要件不
    符。又大門本係供人出入進出所用，被告見儀龍公司大門未
    完全緊閉，由所留門縫空隙中進入該公司，情形雷同於直接
    由未鎖之大門登堂入室，亦無逾越門扇之情，公訴人前開所
    認，均尚有未洽，應予敘明。被告前於91年間，因偽造文書
    案件，經臺灣臺南地方法院以90年度南簡字第707 號判處有
    期徒刑2 月確定，於91年11月6 日易科罰金執行完畢等情，
    有臺灣高等法院被告前案紀錄表、台灣高雄地方法院檢察署
    刑案資料查註紀錄表各1 紙在卷可稽，其於上開徒刑執行完
    畢後5 年內，再故意犯本件最重本刑為有期徒刑以上之罪，
    為累犯，應依刑法第47條第1 項之規定加重其刑，並依法先
    加後減之。另中華民國96年罪犯減刑條例業已生效施行，本
    案被告犯罪時間（95年11月3 日）係於96年4 月24日以前，
    又無該條例第3 條規定不予減刑之情形，爰依該條例第2 條
    第1 項第3 款之規定減其宣告刑2 分之1 。
五、原審據以論處被告罪刑，固非無見；惟查：(一)扣案如附表所
    示之工具，應係被告所有攜帶進入上址儀龍公司竊取變電箱
    所用之物，原審認非被告所有，不予宣告沒收，尚有未洽。
    (二)中華民國96年罪犯減刑條例，自96年7 月16日施行，原審
    未及斟酌適用，同有未合。被告上訴意旨否認犯罪，檢察官
    上訴意旨，以原判決量刑過輕，指摘原判決不當，雖均無理
    由；惟原判決既有上開可議之處，自應由本院將原判決關於
    被告攜帶兇器竊盜未遂部分撤銷改判。審酌被告正值青壯之
    年，不思正途以獲取所需，竟率爾攜帶兇器竊取他人財物，
    危害社會治安非輕，犯後復未坦承犯行，惟念所為犯行尚未
    既遂，未造成實際損害等一切情狀，量處有期徒刑8 月，減
    為有期徒刑4 月，並依中華民國96年罪犯減刑條例第9 條規
    定，併諭知如易科罰金以新台幣2000元折算1 日。扣案如附
    表所示工具1 批，係被告所有，供竊取上開變電箱所用之物
    （詳如前述），均依刑法第38條第1項 第2 款之規定併予宣
    告沒收。
六、被告另涉犯無故侵入他人建築物部分，業經原審無罪判決確
    定，自不另論列，附此敘明。
據上論結，應依刑事訴訟法第369 條第1 項前段、第364 條、第
299 條第1 項前段，刑法第321 條第1 項第3 款、第2 項、第25
條第2 項、第47條第1 項、第41條第1 項、第38條第1 項第2 款
，中華民國96年罪犯減刑條例第2 條第1 項第3 款、第7 條、第
9條， 判決如主文。
本案經檢察官羅建勛到庭執行職務。
中　　華　　民　　國　　96　　年　　7 　　月　　18　　日
                  刑事第九庭    審判長法  官  翁慶珍
                                      法  官  范惠瑩
                                      法  官  陳  箐
以上正本證明與原本無異。
不得上訴。
中　　華　　民　　國　　96　　年　　7 　　月　　18　　日
　　　　　　　　　　　　　　　　　　　書記官  魏文常
附錄本件判決論罪科刑法條：
中華民國刑法第321 條：
犯竊盜罪而有左列情形之一者，處6 月以上、5 年以下有期徒刑
：
  一、於夜間侵入住宅或有人居住之建築物、船艦或隱匿其內而
      犯之者。
  二、毀越門扇、牆垣或其他安全設備而犯之者。三攜帶兇器而
  三、攜帶兇器而犯之者。
  四、結夥3人以上而犯之者。
  五、乘火災、水災或其他災害之際而犯之者。
  六、在車站或埠頭而犯之者。前項之未遂犯罰之。
前項之未遂犯罰之。
附表：
┌──┬──────┬─────┬──────┐
│項次│扣案物名稱  │數      量│備        註│
├──┼──────┼─────┼──────┤
│1.  │手套        │1雙       │            │
├──┼──────┼─────┼──────┤
│2.  │手電筒      │1支       │            │
├──┼──────┼─────┼──────┤
│3.  │螺絲起子    │2支       │    兇器    │
├──┼──────┼─────┼──────┤
│4.  │剪鐵腕用剪  │1支       │    兇器    │
├──┼──────┼─────┼──────┤
│5.  │電纜剪      │1支       │    兇器    │
├──┼──────┼─────┼──────┤
│6.  │管子鉗（大）│1支       │    兇器    │
├──┼──────┼─────┼──────┤
│7.  │管子鉗（小）│1支       │    兇器    │
├──┼──────┼─────┼──────┤
│8.  │扳手        │2支       │    兇器    │
├──┼──────┼─────┼──────┤
│9.  │手搖鍊條    │1具       │    兇器    │
├──┼──────┼─────┼──────┤
│10. │老虎鉗      │1支       │    兇器    │
├──┼──────┼─────┼──────┤
│11. │鉗子        │2支       │    兇器    │
├──┼──────┼─────┼──────┤
│12. │吊勾        │1具       │            │
├──┼──────┼─────┼──────┤
│13. │套筒        │1支       │            │
└──┴──────┴─────┴──────┘
